臺灣彰化地方法院刑事判決
110年度交簡字第1992號
聲  請  人  臺灣彰化地方檢察署檢察官     
被      告  洪順安


上列被告因公共危險案件，經檢察官聲請以簡易判決處刑（110
年度速偵字第1258號），本院判決如下：
    主          文
洪順安犯不能安全駕駛動力交通工具罪，處有期徒刑肆月，如易
科罰金，以新臺幣壹仟元折算壹日。
    犯罪事實及理由
一、本件犯罪事實及證據，均引用檢察官聲請簡易判決處刑書之
    記載（如附件）。
二、核被告洪順安所為，係犯刑法第185條之3第1項第1款之不能
    安全駕駛動力交通工具罪。爰審酌被告於飲酒後，猶貿然駕
    駛自用小客車，罔顧政府宣導酒後禁止駕車及影響其他用路
    人之安全，所為實不足取，竟與黃俊銘所駕自小客車碰撞，
    惟念其犯後坦承犯行，態度尚可，暨考量被告有多次酒駕前
    科及本次血液中酒精濃度達百分之0.4490，已超出標準許多
    ，及所生損害程度等一切情狀，量處如主文所示之刑，並諭
    知易科罰金之折算標準，以示懲儆。
三、依刑事訴訟法第449條第1項前段、第3項、第454條第2項，
    刑法第185條之3第1項第1款、第41條第1項前段，刑法施行
    法第1條之1第1項，逕以簡易判決處如主文所示之刑。
四、如不服本判決，得自判決送達之日起20日內，向本院提出上
    訴狀（應附繕本），上訴本院合議庭。
本案由檢察官劉智偉聲請簡易判決處刑。　　
中　　華　　民　　國　　110 　年　　12　　月　　30　　日
                  刑事第七庭  法  官  鮑  慧  忠
以上正本證明與原本無異。
如不服本判決應於收受判決後20日內向本院提出上訴書狀，並應
敘述具體理由。其未敘述上訴理由者，應於上訴期間屆滿後20日
內向本院補提理由書( 均須按他造當事人之人數附繕本) 「切勿
逕送上級法院」。
中　　華　　民　　國　　110 　年　　12　　月　　30　　日
                              書記官  謝  儀  潔
　　　　　　　　　　　　　　　　
附錄本案所犯法條全文
中華民國刑法第185條之3
駕駛動力交通工具而有下列情形之一者，處 2 年以下有期徒刑
，得併科 20 萬元以下罰金：
一、吐氣所含酒精濃度達每公升零點二五毫克或血液中酒精濃度
    達百分之零點零五以上。
二、有前款以外之其他情事足認服用酒類或其他相類之物，致不
    能安全駕駛。
三、服用毒品、麻醉藥品或其他相類之物，致不能安全駕駛。
因而致人於死者，處 3 年以上 10 年以下有期徒刑；致重傷者
，處 1 年以上 7 年以下有期徒刑。

附件
　臺灣彰化地方檢察署檢察官聲請簡易判決處刑書　
                                   110年度速偵字第1258號
　　被　　　告　洪順安　男　45歲（民國00年0月0日生）
　　　　　　　　　　　　住彰化縣○○鄉○○街000號
　　　　　　　　　　　　國民身分證統一編號：Z000000000號
上列被告因公共危險案件，已經偵查終結，認宜聲請以簡易判決
處刑，茲將犯罪事實及證據並所犯法條分敘如下：
　　　　犯罪事實
一、洪順安於民國110年11月19日16時許，在彰化縣福興鄉某田
    地飲用保力達酒後，於同日19時許，自該處駕駛車牌號碼00
    -0000號自用小客車上路。嗣於同日19時34分許，途經彰化
    縣○○鄉○○路0段000號前，與黃俊銘駕駛之車牌號碼0000-00
    號自用小客車發生碰撞（過失傷害部分未據告訴）。經警前
    往處理，並委由醫院對洪順安施以血中酒精濃度篩檢，測得
    其血液中酒精濃度達百分之0.4490。
二、案經彰化縣警察局鹿港分局報告偵辦。
　　　　證據並所犯法條
一、上揭犯罪事實，業據被告洪順安於警詢及偵訊時坦承不諱，
    核與證人黃俊銘於警詢中之證述相符，並有彰化縣警察局道
    路交通事故當事人酒精測定紀錄表、刑法第一百八十條之三
    案件測試觀察紀錄表、彰化縣警察局舉發違反道路交通管理
    事件通知單影本、車輛詳細資料報表、證號查詢汽車駕駛人
    、道路交通事故現場圖、道路交通事故調查報告表㈠㈡-1及現
    場照片等附卷可證。足認被告自白與事實相符，堪以採信，
    其罪嫌堪予認定。
二、核被告所為，係犯刑法第185條之3第1項第1款酒醉駕駛之公
    共危險罪嫌。
三、依刑事訴訟法第451條第1項聲請逕以簡易判決處刑。
　　此　致
臺灣彰化地方法院
中　　華　　民　　國　 110　　年　　12　　月　　1 　　日
 　　　　　　　　　　         檢 察 官  劉 智 偉
本件正本證明與原本無異
中　　華　　民　　國　 110　　年　　12　　月　　3 　　日
                              書 記 官  房 宜 洵
附錄本案所犯法條全文
中華民國刑法第185條之3
駕駛動力交通工具而有下列情形之一者，處 2 年以下有期徒刑
，得併科 20 萬元以下罰金：
一、吐氣所含酒精濃度達每公升零點二五毫克或血液中酒精濃度
    達百分之零點零五以上。
二、有前款以外之其他情事足認服用酒類或其他相類之物，致不
    能安全駕駛。
三、服用毒品、麻醉藥品或其他相類之物，致不能安全駕駛。
因而致人於死者，處 3 年以上 10 年以下有期徒刑；致重傷者
，處 1 年以上 7 年以下有期徒刑。
曾犯本條或陸海空軍刑法第 54 條之罪，經有罪判決確定或經緩
起訴處分確定，於五年內再犯第 1 項之罪因而致人於死者，處
無期徒刑或 5 年以上有期徒刑；致重傷者，處 3 年以上 10 年
以下有期徒刑。
本件係依刑事訴訟法簡易程序辦理，法院簡易庭得不傳喚被告、
輔佐人、告訴人、告發人等出庭即以簡易判決處行；被告、被害
人、告訴人等對告訴乃論案件如已達成民事和解而要撤回告訴或
對非告訴乃論案件有受傳喚到庭陳述意見之必要時，請即另以書
狀向簡易法庭陳述或請求傳訊。